# 对以前年度损益调整，影响上年的未分配利润转增实收资本

提问人：fang6230 时间：2012-02-10 14:43:25
截止 2010 年 12 月 31 日，A公司未分配利润合计 350 万，A公司用 300 万转增实收资本并经过验资及工商变更。但事务所对A公司 2011年报进行审计时发现前期重大会计差错，调整了期初未分配利润，导致A公司未分配利润出现负数。审计报告怎么披露？已转增的实收资本还可以调整吗？

回答人：chenyiwei
由于实收资本已经根据当时的情况办理转增和变更登记，因此审计中不能调整实收资本，只能建议被审计单位的股东会对如何处理这一情况作出决议，然后按照该决议进行相应的会计处理。可以采用的处理方法有：全体股东以现金补足出资不足部分；或者减资。